臺灣板橋地方法院刑事判決　　　　　　 96年度交易字第266號
公　訴　人　臺灣板橋地方法院檢察署檢察官
被　　　告　乙○○
上列被告因過失致死案件，經檢察官提起公訴（96年度偵字第74
08號），本院以裁定進行簡式審判程序，判決如下：
    主  文
乙○○因過失致人於死，處有期徒刑陸月，如易科罰金，以新臺
幣壹仟元折算壹日；減為有期徒刑參月，如易科罰金，以新臺幣
壹仟元折算壹日。緩刑貳年。
    事  實
一、乙○○於民國95年10月19日下午4 時18分許，騎乘其所有車
    牌號碼P26-029 號重型機車，沿臺北縣中和市○○路由西往
    東方向行駛，行經員山路359 巷對面前時，本應注意車輛行
    駛時，駕駛人應注意車前狀況，並隨時採取必要之安全措施
    ，而依當時客觀環境，天候晴，光線為日間自然光線，路面
    乾燥無缺陷，道路無障礙物，且視距良好，依其智識、能力
    亦無不能注意之情事，竟疏於注意車前狀況，而貿然行駛；
    適有林慶祥騎乘腳踏車，同向行駛於乙○○之右前方，亦未
    注意左偏行駛時應讓直行車先行，而貿然左偏行駛，乙○○
    所騎乘上開重型機車右前車頭因而撞及林慶祥所騎乘前揭腳
    踏車車身，林慶祥遭撞擊後，人車倒地，受有腦內出血、脾
    損傷、頭部創傷顱骨骨折、蜘蛛膜下出血併氣腦、腹部出血
    脾臟破裂等傷害，雖經緊急送往亞東紀念醫院救治，仍於95
    年10月21日凌晨1 時55分許，因顱骨骨折併腦內出血引發神
    經性休克不治死亡。乙○○於肇事後，於其犯罪未經有偵查
    犯罪職權之公務員發覺前，即主動撥打電話報警處理，於電
    話中表明自己為肇事者及報明自己之姓名而自首，並於警員
    前往現場處理時，當場向警員坦承肇事而接受裁判。
二、案經林慶祥之子丙○○、林慶祥之女甲○○訴請臺灣板橋地
    方法院檢察署檢察官偵查起訴。
    理  由
一、上揭事實，業據被告乙○○於偵查中及本院審理時均坦白承
    認，並有道路交通事故現場圖、道路交通事故調查報告表(一)
    、(二)、事故現場及車損照片計13幀、臺灣省臺北縣區車輛行
    車事故鑑定委員會96年3 月13日北縣鑑字第0955181795號函
    附之鑑定意見書（鑑定結果認被害人林慶祥騎乘腳踏車，左
    偏行駛未讓直行車先行，為肇事主因；被告駕駛普通重型機
    車，未注意車前狀況，為肇事次因）1 份等在卷可稽；而被
    害人確因本件車禍事故，受有腦內出血、脾損傷、頭部創傷
    顱骨骨折、蜘蛛膜下出血併氣腦、腹部出血脾臟破裂等傷害
    ，經送醫急救後，仍於95年10月21日凌晨1 時55分許因顱骨
    骨折併腦內出血引發神經性休克不治死亡，此亦有亞東紀念
    醫院診斷證明書1 紙在卷可憑，並經臺灣板橋地方法院檢察
    署檢察官督同法醫師相驗屬實，製有勘驗筆錄、相驗屍體證
    明書、驗斷書、相驗照片20幀等在卷可按。按車輛行駛時，
    駕駛人應注意車前狀況，並隨時採取必要之安全措施，道路
    交通安全規則第94條第3 項定有明文；被告騎乘重型機車行
    經本件事故發生地點，依上開規定本負有注意之義務，而依
    當時客觀情形，天候晴，光線為日間自然光線，路面乾燥無
    缺陷，道路無障礙物，且視距良好，依其智識、能力亦無不
    能注意之情事，竟疏於注意車前狀況而貿然行駛，應有過失
    ；又被告因前述過失行為，致其所騎乘之上開重型機車左前
    車頭撞及被害人所騎乘之腳踏車車身，被害人遭撞擊後人車
    倒地，受有前述傷害，雖經緊急送醫救治，仍不治死亡，被
    告之過失行為與被害人之死亡結果間，自有相當因果關係；
    至被害人騎乘腳踏車行經本件事故發生地點時，亦未注意左
    偏行駛時應讓直行車先行，而貿然左偏行駛，其行為亦有過
    失，且與其自身之死亡結果間復有相當因果關係，甚者其過
    失行為更屬本件車禍事故之肇事主因，惟此僅為本院量定被
    告刑度時所應予斟酌之情狀，尚無解於本件被告過失責任之
    成立及因果關係之認定，併予敘明。綜上所述，本件事證明
    確，被告因過失致人於死之犯行，堪以認定。
二、核被告所為，係犯刑法第276 條第1 項之過失致人於死罪。
    被告於肇事後，於其犯罪未經有偵查犯罪職權之公務員發覺
    前，即主動撥打電話報警處理，於電話中表明自己為肇事者
    及報明自己之姓名而自首，並於警員前往現場處理時，當場
    向警員坦承肇事而接受裁判，此有臺北縣政府警察局中和分
    局道路交通事故肇事人自首情形紀錄表1 紙附卷可按，依刑
    法第62條前段規定，減輕其刑。爰審酌被告因其過失行為致
    被害人殞命，對於告訴人丙○○、甲○○及其他被害人家屬
    所造成之之打擊甚鉅，惟本件車禍事故之發生，主係肇因於
    被害人騎乘腳踏車左偏行駛未讓直行車先行所致，被告之過
    失尚屬次要，及被告犯後均坦承犯行，態度尚稱良好等一切
    情狀，量處如主文所示之刑，並諭知易科罰金之折算標準。
    又被告犯罪後，中華民國九十六年罪犯減刑條例業經總統於
    96年7 月4 日公布，並自同年月16日起生效施行，核本件被
    告之犯罪時間，係在96年4 月24日以前，合於該條例所列之
    減刑要件，爰依該條例第2 條第1 項第3 款規定，減其宣告
    刑二分之一，併諭知易科罰金之折算標準。末查被告未曾因
    故意犯罪受有期徒刑以上刑之宣告，有臺灣高等法院被告前
    案紀錄表1 份附卷可按，其因騎乘機車不慎，致生本件被害
    人死亡之車禍事故，而觸法網，被告事後亦未規避其責，而
    與被害人家屬協調後續賠償事宜，並於本院審理中與被害人
    家屬達成和解，有本院調解筆錄1 份在卷可按，被害人家屬
    方面亦由告訴人甲○○到庭向本院表示願給被告1 次機會，
    不再追究被告之刑責等語（見本院96年9 月21日準備程序筆
    錄第1 頁），本院認被告經此偵審程序之教訓後，應知所警
    愓，而無再犯之虞，且以被告之年齡、學歷等條件，倘能投
    入就業市場，以其所得繼續履行與被害人家屬所約定之後續
    賠償條件，較諸直接令被告入監執行或另行籌措易科罰金之
    金額，對於被害人家屬而言，應屬更能獲得實質之補償及慰
    藉，因認對被告所處之刑以暫不執行為適當，爰依刑法第74
    條第1 項第1 款規定，併予宣告緩刑，以啟自新。
據上論斷，應依刑事訴訟法第273 條之1 第1 項、第299 條第1
項前段，刑法第276 條第1 項、第62條前段、第41條第1 項前段
、第74條第1 項第1 款，中華民國九十六年罪犯減刑條例第2 條
第1 項第3 款、第7 條，刑法施行法第1 條之1 第1 項、第2 項
前段，判決如主文。
本案經檢察官黃佳權到庭執行職務
中　　華　　民　　國　　96　　年　　9　 　月　　28　　日
                    交通法庭  法  官  劉景宜
以上正本證明與原本無異
如不服本判決應於送達後10日內向本院提出上訴狀
                              書記官　謝秀青
中　　華　　民　　國　　96　　年　　10　　月　　1 　　日
附錄本案論罪科刑法條全文
刑法第276條第1項
因過失致人於死者，處2年以下有期徒刑、拘役或2千元以下罰金
。
